臺灣板橋地方法院刑事判決　　　　　　 92年度訴緝字第169號
公　訴　人　臺灣板橋地方法院檢察署檢察官
被　　　告　甲○○
上列被告因偽造文書等案件，經檢察官提起公訴（91年度偵字第
4011號），本院判決如下：
    主  文
甲○○共同行使偽造私文書，足以生損害於他人，處有期徒刑參
月，如易科罰金，以參佰元折算壹日。偽造之「丙○○」印章壹
枚與中華電信股份有限公司市內電話業務申請書上之偽造「丙○○」印文共貳枚均沒收。
    事  實
一、甲○○曾因違反肅清煙毒條例案件，經臺灣士林地方法院以
    82年度訴字第1054號判處有期徒刑3 年6 月確定，又因違反
    肅清煙毒條例案件與偽造文書案件，經同院以84年度訴字第
    420 號分別判處有期徒刑3 年8 月、5 月，應執行有期徒刑
    4 年確定，並與前罪接續執行，於民國87年6 月10日假釋出
    監付保護管束，於91年4 月27日假釋未經撤銷，所餘刑期視
    為執行完畢（本案未構成累犯）。
二、甲○○猶未悔改，竟意圖為自己不法之利益，與乙○○（業
    經臺灣高等法院於92年12月16日，以92年度上訴字第3381號
    判處有期徒刑4 月確定）、丁○○（未據起訴）基於行使偽
    造私文書與詐欺得利之犯意聯絡，於89年間某日，由丁○○
    將案外人丙○○之國民
    限公司（下稱凡碩公司）總經理之乙○○，乙○○復將丙○○之國民
    刻之「丙○○」印章一枚交予不知情之凡碩公司會計人員林
    靜怡，並指示林靜怡申請裝設二支室內電話，林靜怡即於89
    年9 月27日，持上開物件前往中華電信股份有限公司（下稱
    中華電信公司）三重營運處，擅以丙○○之名義申請二支市
    內電話，在「中華電信公司市內電話室內電話業務申請書」
    二紙上填載丙○○之身分資料，話機地址則填寫甲○○臺北
    縣蘆洲市○○街46巷18號之2 一樓住處，並在上開二份申請
    書上之「原用戶簽章」欄蓋用前開偽造之「丙○○」印章而
    偽造丙○○之印文共二枚，林靜怡復將上開偽造丙○○名義
    之申請書二紙持向中華電信公司承辦人員行使，據以申請（
    02）00000000及（02）00000000號二支市內電話，足生損害
    於中華電信公司及丙○○。嗣於89年9 月29日，中華電信公
    司人員將上開二支室內電話裝設於甲○○位在臺北縣蘆洲市
    ○○街46巷18號之2 一樓住處，甲○○即自89年9 月29 日
    起至同年11月3 日止，連續多次親自或允許其子即不知情之
    林德祥撥打前開二支電話與他人通訊，致中華電信公司陷於
    錯誤，誤以為係該二支電話租用人丙○○所使用而提供通訊
    服務，並將電話使用費記錄於丙○○帳目上，甲○○因此取
    得使用電話通訊免付費用之財產上不法利益共新台幣（下同
    ）7157元。嗣於89年11月間，因丙○○欠繳電話費，經中華
    電信公司三重營運處通知繳費，丙○○申訴，始循線查悉上
    情。
三、案經交通部電信總局函送臺灣士林地方法院檢察署檢察官呈
    請臺灣高等法院檢察署令轉臺灣板橋地方法院檢察署檢察官
    偵查起訴。
    理  由
一、上開犯罪事實，業據被告甲○○於本院審理時坦承不諱，又
    乙○○收受丁○○所交付之丙○○
    證與委請刻印業者所刻之丙○○印章交付林靜怡，指示林靜
    怡以丙○○名義申辦上開二支室內電話並裝設在被告上開住
    處等節，亦據同案被告乙○○於偵查及本院審理供述無訛，
    核與證人林靜怡於警詢、本院審理時及證人丁○○於本院審
    理中之證述相符。而丙○○未曾授權他人申請上開二支室內
    電話，前揭二份申請書上之「丙○○」印文亦非其所有之印
    章所蓋用乙情，復經證人丙○○於本院審理時證稱明確。再
    林德祥確曾使用上開二支室內電話與友人通訊之事實，則經
    證人林德祥、蘇筱雯於警詢時證陳一致。此外，並有丙○○
    切結書、中華電信公司臺灣北區電信分公司三重營運處91年
    12月30日重營字第9100700054號函各1 紙、中華電信公司室
    內電話業務申請書2 紙與上開二支電話之通話明細表在卷可
    稽。本件事證明確，被告犯行堪以認定。
二、核被告所為，係犯刑法第216 條、第210 條之行使偽造私文
    書罪與同法第339 條第2 項之詐欺得利罪。其與丁○○、乙○○就上開犯行有犯意聯絡與行為分擔，應論以共同正犯。
    被告偽造丙○○印章、印文之行為係偽造私文書之部分行為
    ，其偽造私文書後進而持以行使，低度之偽造私文書行為復
    為高度之行使行為所吸收，均不另論罪。其利用不知情之刻
    印業者偽造丙○○印章及利用不知情之會計人員林靜怡行使
    偽造私文書，均為間接正犯。又其在同一處所接續偽造上開
    二份室內電話業務申請書，為接續犯，為單純一罪。被告先
    後多次詐欺得利犯行，時間緊接，所犯係犯罪構成要件相同
    之罪，顯係出於概括犯意為之，應依刑法第56條之規定，論
    以連續詐欺得利之一罪，並加重其刑。被告所犯上開二罪，
    有方法、目的之牽連關係，應依刑法第55條之規定，從一重
    之行使偽造私文書罪處斷。爰審酌被告有事實欄所示犯罪科
    刑執行前科，有臺灣高等法院被告全國前案紀錄表在卷為據
    ，而上開二支電話所積欠中華電信公司之費用業已於91年12
    月12日全數繳付，有前引中華電信公司臺灣北區電信分公司
    三重營運處91年12月30日重營字第9100700054號函足憑，兼
    衡被告犯罪之動機、目的、手段、所生危害暨犯後坦承犯行
    等一切情狀，量處如主文所示之刑，併諭知易科罰金之折算
    標準，以資懲儆。上開二支電話之中華電信公司市內電話業
    務申請書共二紙，雖屬被告供本案行使偽造私文書與詐欺得
    利犯行所用之物，然因均已由林靜怡交付中華電信公司行使
    而屬中華電信公司所有，尚難諭知沒收，惟該二份申請書上
    「原用戶簽章」欄內所偽造之「丙○○」印文各一枚與偽造
    之「丙○○」印章一枚，應不問屬於犯人與否，均依刑法第
    219 條之規定宣告沒收。
三、公訴意旨另以：被告甲○○與乙○○明知丙○○之
    來路不明之贓物，仍基於收受贓物之犯意聯絡加以收受，因
    認被告尚涉犯刑法第349 條第1 項之收受贓物罪嫌。惟查：
    證人丙○○於本院審理時具結證稱：數年前，伊曾向姓名年
    籍不詳之人借款1 萬元，並以機車行照、
    1 萬元迄今未付清，故行車執照、
    法委員選舉時因伊無法投票，因此才去申請新之
    來放在皮包裡遭竊取，伊才又申請現在之
    院92年1 月7 日訊問筆錄），證人丁○○亦於本院審理時到
    庭證述：因丙○○積欠友人「小楊」款項，故將
    「小楊」，而「小楊」本欲投資凡碩公司，故將丙○○身分
    證交付伊等語，則被告持以申請市內電話之丙○○
    係丙○○遭竊或不慎遺失之盜贓物或係丙○○因借款而持向
    他人質押之物，即有未明，復查無確切證據足認本件丙○○
    之
    之解釋，而認前述丙○○之
    為，尚與收受贓物之構成要件有間，惟因公訴人認此部分與
    前開經論罪科刑之犯罪事實有牽連犯之裁判上一罪關係，爰
    不另為無罪之諭知。
四、末按「除被告所犯為死刑、無期徒刑、最輕本刑為3 年以上
    有期徒刑之罪或高等法院管轄第一審案件者外，於前條第1
    項程序進行中，被告先就被訴事實為有罪之陳述時，審判長
    得告知被告簡式審判程序之旨，並聽取當事人、代理人、辯
    護人及輔佐人之意見後，裁定進行簡式審判程序。」刑事訴
    訟法第273 條之1 第1 項定有明文。查本件被告所犯上開各
    罪，其法定刑均非最輕本刑為3 年以上有期徒刑之罪，且被
    告於本院94年1 月19日審判程序進行中，復就被訴之事實為
    有罪之陳述，經告知被告簡式審判程序之旨，被告及公訴人
    對於本件改依簡式審判程序審理分別表示同意及無意見，是
    本院即依前揭刑事訴訟法規定，裁定本件進行簡式審判程序
    ，末此敘明。
據上論斷，應依刑事訴訟法第273 條之1 第1 項、第299 條第1
項前段，刑法第28條、第56條、第216 條、第210 條、第339 條
第2 項、第55條、第41條第1 項前段、第219 條，罰金罰鍰提高
標準條例第1 條前段、第2 條，判決如主文。
本案經檢察官楊仲農到庭執行職務。
中　　華　　民　　國　　94　　年　　2 　　月　　2 　　日
                  刑事第七庭　審判長　法?官  陳恒寬
????????????????  　　法?官  許必奇
                             ?? 　　法  官  吳佳穎
以上正本證明與原本無異
如不服本判決應於送達後10日內向本院提出上訴狀
                                      書記官　呂妍旻
中　　華　　民　　國　　94　　年　　2 　　月　　4 　　日
附錄本案論罪科刑法條全文：
刑法第210 條（偽造變造私文書罪）
偽造、變造私文書，足以生損害於公眾或他人者，處5 年以下有
期徒刑。
刑法第216 條（行使偽造變造或登載不實之文書罪）
行使第210 條至第215 條之文書者，依偽造、變造文書或登載不
實事項或使登載不實事項之規定處斷。
刑法第339 條（普通詐欺罪）
意圖為自己或第三人不法之所有，以詐術使人將本人或第三人之
物交付者，處5 年以下有期徒刑、拘役或科或併科1000元以下罰
金。
以前項方法得財產上不法之利益或使第三人得之者，亦同。
前2項之未遂犯罰之。
